臺灣臺中地方法院民事裁定         
                                   111年度司繼字第3129號
聲  請  人  張伶榕律師

上列聲請人聲請酌定遺產管理報酬事件，本院裁定如下：
    主  文
聲請人任被繼承人李瑞用遺產管理人之報酬酌定為新臺幣伍萬元
。
聲請程序費用由被繼承人李瑞用之遺產負擔。
    理  由
一、按遺產管理人得請求報酬，其數額由法院按其與被繼承人之
    關係、管理事務之繁簡及其他情形，就遺產酌定之，必要時
    ，得命聲請人先為墊付，民法第1183條定有明文。次按聲請
    法院酌定遺產管理人報酬事件，專屬被繼承人住所地法院管
    轄；法院裁定酌給遺產管理人報酬時，得按遺產管理人所為
    遺產管理事務之繁簡，就被繼承人之財產，酌給相當報酬，
    家事事件法第141條準用第142條、第153條規定亦有明定。
二、本件聲請意旨略以：聲請人經本院於民國109年1月20日以10
    8年度司繼字第2960號裁定選任為被繼承人李瑞用之遺產管
    理人。擔任遺產管理人期間迄今，聲請人依法對繼承人、債
    權人及受遺贈人為公示催告、編製遺產清冊、申報遺產稅、
    為本院108年度中簡字第967號分割共有物案件之當事人、聲
    請變賣遺產經本院110年度司繼字第1833號裁定准許在案、
    發函其他共有人詢問購買土地意願、與買受人簽訂土地買賣
    契約、收受債權人陳報債權、聯繫清償事宜、匯款予債權人
    以清償債務等事宜，爰依法聲請酌定聲請人擔任遺產管理人
    之報酬等語。
三、經查，聲請人主張其經本院裁定選任為李瑞用之遺產管理人
    乙情，業經本院依職權調閱108年度司繼字第2960號卷宗查
    核無訛，堪信為真實。執此，聲請人聲請本院酌定其遺產管
    理報酬，自屬有據。又聲請人主張其於擔任遺產管理人期間
    ，依法進行對繼承人、債權人及受遺贈人為公示催告、編製
    遺產清冊、申報遺產稅、為本院108年度中簡字第967號分割
    共有物事件之當事人，及遺產變賣等事宜，亦據其提出家事
    聲請狀、遺產稅財產參考清單、家事陳報狀、聯徵資料、陳
    報遺產清冊狀、遺產清冊、遺產稅逾核課期間證明書、通知
    共有人函文、土地買賣契約書、價款收付明細表、資產管理
    公司函文、本院民事裁定、民事判決書、支付命令（均影本
    ）等件為憑。本院審酌聲請人管理遺產期間近3年，其所進
    行之職務內容兼含為民事簡易訴訟事件之當事人，以及變賣
    遺產程序、清償債權、聯繫有意願之購買人、與債權人協商
    清償債權等事務，所進行之職務內容非屬單純，亦有應進行
    訴訟程序等事項，又斟酌被繼承人之遺產係與他人分別共有
    之土地，認聲請人處理本件遺產管理事務之程度應為繁雜程
    度，酌定本件遺產管理人之報酬為50,000元為適當。
四、依家事事件法第141條準用第142條、第153條規定，裁定如
    主文。
中　　華　　民　　國　　111 　年　　12　　月　　9 　　日
                  家事法庭  司法事務官　羅永旻
以上正本係照原本作成。
如不服本件裁定，得於裁定書送達之翌日起10日內，以書狀敘述
理由，向本院提起抗告，並應繳納抗告費新台幣1000元。
中　　華　　民　　國　　111 　年　　12　　月　　9 　　日
                                書記官　陳綉燕